臺灣臺中地方法院民事簡易判決
111年度豐簡字第256號
原      告  彭俊裴  
被      告  劉永男  
            天山國際通運有限公司

上  一  人                    
法定代理人  朱韓煥  

共      同
訴訟代理人  黃聿鳴  
            呂東昇  
上列當事人間請求侵權行為損害賠償（交通）事件，本院於民國
111年5月10日言詞辯論終結，判決如下：
    主      文
一、被告應連帶給付原告新臺幣24,602元，及被告天山國際通運
    有限公司自民國111年1月4日起、被告劉永男自民國111年1
    月16日起，均至清償日止，按週年利率百分之5計算之利息
    。
二、原告其餘之訴駁回。
三、訴訟費用由被告連帶負擔百分之二十四，餘由原告負擔。
四、本判決得假執行。但被告如以新臺幣24,602元為原告預供擔
    保，得免為假執行。
    事實及理由
壹、原告起訴主張：
一、被告天山國際通運有限公司（下稱被告天山公司）雇用之員
    工即被告劉永男於民國110年9月7日17時10分許，駕駛車牌
    號碼000-0000號營業用小貨車（下稱甲車），行經臺中市大
    雅區大林路211巷與中清路4段396巷口處時，因疏未注意行
    經閃光紅燈交岔路口，支線道車應暫停讓幹線道車先行，不
    慎碰撞原告駕駛之車牌號碼00-0000號自用小客車（下稱系
    爭車輛），致系爭車輛受損（下稱系爭車禍事故）。
二、為此依侵權行為法律關係，請求被告賠償原告所受之損害如
     下：
　㈠交通費用：系爭車輛因系爭車禍事故受損，致原告需搭乘計
    程車上班及至醫院洗腎，以原告來回住家、醫院一趟250元
    計算，原告因系爭車禍事故需支出之交通費用為新臺幣（下
    同）7,800元。
　㈡工作損失費用：原告為挖土車司機，每日工資為2,500元，於
    系爭車輛維修10日間，受有無法工作之損失25,000元（計算
    式：2,500元×10日＝25,000元）。
　㈢精神慰撫金：原告已離婚然仍須負擔2名子女之學費，因系爭
    車輛受有損害需要維修，致使其無法使用系爭車輛工作賺錢
    ，且亦因此無法前往洗腎接受治療，受有相當之精神上痛苦
    ，爰請求慰撫金15,000元。
　㈣車輛維修費用：系爭車輛於系爭車禍事故中受損，因而支出
    修理費用56,250元。
三、並聲明：被告應連帶給付原告103,750元，及自起訴狀繕本
    送達翌日起至清償日止，按週年利率5％計算之利息。
貳、被告答辯則以：原告就系爭車禍事故亦有過失，被告僅應負
    七成之肇事責任。且原告並未實際維修系爭車輛，應無維修
    費用之支出。再者，原告並未受傷，不能請求工作損失、交
    通費用及精神慰撫金。並聲明：㈠原告之訴駁回。㈡如受不利
    判決，願供擔保請准免為假執行。
參、本院之判斷：
一、原告主張被告劉永男為被告天山公司之僱用人，其於駕駛被
    告天山公司所有甲車執行職務時，因疏未注意行經閃光紅燈
    交岔路口，支線道車應暫停讓幹線道車先行之過失，於上開
    時間、地點撞擊系爭車輛，致系爭車輛受損之事實，業據其
    其提出診斷證明書、估價單、行車執照、在職證明書、道路
    交通事故當事人登記聯單等件在卷為憑（見本院卷第21頁至
    第29頁），核與本院職權向臺中市政府警察局大雅分局所調
    閱之系爭道路交通事故調查卷宗內容相符，且為被告所不爭
    執（見本院卷第127頁），堪信為真實。　
二、按因故意或過失，不法侵害他人之權利者，負損害賠償責任
    。不法毀損他人之物者，被害人得請求賠償其物因毀損所減
    少之價額。民法第184條第1項前段、第196條分別定有明文
    。再按受僱人因執行職務，不法侵害他人之權利者，由僱用
    人與行為人連帶負損害賠償責任，民法第188條第1項前段亦
    有明文。查被告劉永男為被告天山公司之受僱人，於執行職
    務時，因駕駛過失致原告受有損害，已如前述。揆諸前開規
    定，原告請求被告連帶負侵權行為之損害賠償責任，即屬有
    據。
三、茲就原告請求賠償之項目及金額，審酌如下：
　㈠交通費用、工作損失部分：查原告未於系爭事故受傷，為原
    告所自承（見本院卷第126頁）。佐以原告係主張於系爭車
    輛維修之10日期間，無法開車上班，因而損失工資收入25,0
    00元；另需搭乘計程車往返洗腎、上班，因而需支出交通費
    7,800元等語，足認原告所受上開損害，均核屬無法使用系
    爭車輛之損害。然查原告自述未實際將系爭車輛送往維修（
    見本院卷第127頁），且原告之駕駛執照業經註銷，有道路
    交通事故初步分析研判表、道路交通事故調查紀錄表在卷可
    參（見本院卷第37頁、第51頁），且為原告所不爭執（見本
    院卷第127頁），是原告依法本不應駕駛系爭車輛上路。則
    原告請求系爭車輛預估維修期間不能使用車輛之損失，應屬
    無據。
　㈡精神慰撫金：按不法侵害他人之身體、健康、名譽、自由、
    信用、隱私、貞操，或不法侵害其他人格法益而情節重大者
    ，被害人雖非財產上之損害，得請求賠償相當之金額；民法
    第195條第1項前段定有明文。故按慰藉金之賠償，以人格權
    遭遇侵害，使精神上受痛苦為必要，且法均有明文規定，若
    行為人僅對被害人為財產上之損害而已，對其身體、生命、
    自由等人格權並未有何加害行為，縱因此使被害人苦惱，亦
    不生賠償慰藉金之問題（最高法院83年度台上字第2097號判
    決要旨參照）。查原告未於系爭事故中受傷，有如前述。則
    揆諸前開法條及判決要旨，縱使原告確實因財物受損受有精
    神上之痛苦，依據前開說明，亦不得請求精神慰撫金。是原
    告請求被告賠償精神上損害15,000元，尚非有據，不應准許
    。　　
　㈢車輛維修費用：
    ⒈按物被毀損時，被害人依民法第196條規定請求物被毀損所
      減少之價額，得以修復費用為估定之標準，但以必要者為
      限，例如：修理材料以新品換舊品，應予折舊（最高法院
      77年5月17日第9次民事庭會議決議㈠參照）。準此，原告
      以修復金額作為系爭車輛毀損之賠償金額，依法即屬有據
      。被告辯稱原告上未支出維修費用，即不得請求此部分損
      害，尚非可採。
    ⒉系爭車輛之修復費用，依估價單所示（見本院卷第23頁）
      ，共計56,250元，其中零件費用為23,450元。而查系爭車
      輛係於90年3月出廠，此有系爭車輛行車執照影本在卷可
      參（見本院卷第25頁），至系爭車禍事故發生日即110年9
      月7日止，使用期間超過5年。而依行政院「固定資產耐用
      年數表」及「固定資產折舊率表」之規定，非營業用小客
      車之耐用年數為5年，依定率遞減法每年折舊千分之369，
      5年以上剩餘價值為十分之一。是扣除折舊後，得請求之
      零件修理費為2,345元（計算式：殘值10分之1，23,450元
      ×0.1=2,345元，小數點以下四捨五入），加計工資費用32
      ,800元，總計為35,145元。
四、與有過失之認定：
　㈠按損害之發生或擴大，被害人與有過失者，法院得減輕賠償金額，或免除之，民法第217條第1項定有明文。查原告於警詢時自述系爭車禍事故發生當時車速約60至70公里，有道路交通事故調查紀錄表在卷可參（見本院卷第51頁）。而系爭車輛係右側車身與甲車前車頭發生碰撞，有道路交通事故現場圖、道路交通事故調查紀錄表、現場照片可佐（見本院卷第39頁、第51頁、第52頁、第53頁至第62頁），堪認原告駕駛系爭車輛通過閃光黃燈交岔路口時，確未注意減速接近，亦為肇事因素。原告辯稱：我有禮讓，也有減速，是被告劉永南撞到系爭車輛後面等語（見本院卷第127頁），尚非可採。
　㈡本院綜合審酌雙方過失情節及相關事證，認被告劉永男駕駛甲車，疏未注意行經閃光紅燈交岔路口，支線道車應暫停讓幹線道車先行，為肇事主因，應負70％之過失責任。至原告就本件損害之發生，應自負30％之過失責任。則經過失相抵後，原告得請求被告賠償之金額為24,602元（計算式：35,145元×70％＝24,602元，小數點以下4捨5入）。原告逾此範圍之請求，應予駁回。
肆、綜上所述，原告依侵權行為之法律關係，請求被告連帶給付
    24,602元，及自起訴狀繕本送達被告天山公司翌日即111年1
    月4日（見本院卷第73頁）起、送達被告劉永男翌日即111年
    1月16日（見本院卷第79頁）起，均至清償日止，按週年利
    率5％計算之利息，為有理由，應予准許。其逾此部分請求，
    則屬無據，爰予駁回。
伍、本判決第一項原告勝訴部分，係依民事訴訟法第427條第2項
    規定適用簡易訴訟程序，所為被告敗訴判決，應適用民事訴
    訟法第389條第1項第3款之規定，依職權宣告假執行。又被
    告陳明願供擔保請准宣告免為假執行，核無不合，爰酌定相
    當之擔保金額准許之。
陸、訴訟費用之負擔：民事訴訟法第79條、第85條第2項。
中　　華　　民　　國　　111 　年　　5 　　月　　26　　日
                  豐原簡易庭  法  官  段奇琬
以上為正本係照原本作成。
如不服本判決，應於送達後20日內，向本院提出上訴狀並表明上
訴理由，如於本判決宣示後送達前提起上訴者，應於判決送達後
20日內補提上訴理由書（須附繕本）。
中　　華　　民　　國　　111 　年　　5 　　月　　26　　日
                              書記官  王政偉